# 求助陈版，光伏发电扶贫支出金额不能确定的会计处理。

提问人：liuweisheng 时间：2021-08-21 14:33:08
中审众环 1-1-3 （扶贫支出应否作为项目工程成本支出问题）
假设扶贫支出按照发电收入的固定比例支付，那么这部分金额不确定，跟天气有密切关系，天气不能和理预测，那么怎么处理此部分支出。谢谢版主解惑。

回答人：chenyiwei
如果是按照发电收入的固定比例支付，金额不确定，则参照租赁准则中对可变租赁付款额的处理方法，在发生时计入当期损益。